【裁判字號】    98,台非,21
【裁判日期】    980212
【裁判案由】    聲請減刑及定應執行刑
【裁判全文】
最高法院刑事判決                九十八年度台非字第二一號
上  訴  人  最高法院檢察署檢察總長
被      告  甲○○
上列上訴人因被告聲請減刑及定應執行刑案件，對於台灣高等法
院中華民國九十七年一月十七日確定裁定（九十七年度聲減字第
一三九號），認為違法，提起非常上訴，本院判決如下：
    主  文
原裁定撤銷。
檢察官之聲請駁回。
    理  由
非常上訴理由稱：「按同一案件繫屬於有管轄權之數法院者，由
繫屬在先之法院審判之；依刑事訴訟法第八條之規定不得為審判
者，應諭知不受理之判決。刑事訴訟法第八條前段、第三百零三
條第七款分別定有明文。查本件原裁定就附表編號一、二、六之
罪定執行刑為有期徒刑六月，並與原裁定附表編號三、四、七、
八、五等罪定執行刑為有期徒刑十二年十月，固非無見。惟原裁
定被告如附表編號一、二、三、四、六、七、八之犯罪事實，與
台灣桃園地方法院九十六年度聲減字第八０四二號裁定附表編號
一、二、三、四、七、八、六被告之犯罪事實，經核分別為同一
之犯罪事實，而為同一案件，且後者聲請減刑案件之繫屬（民國
九十六年十月二十三日繫屬於台灣桃園地方法院），先於本件原
審裁定繫屬（九十七年一月十一日繫屬於台灣高等法院）之事實
，亦有原審裁定、台灣桃園地方法院九十六年度聲減字第八０四
二號裁定書、被告九十六年十月二十三日向台灣桃園地方法院減
刑聲請狀、台灣高等法院檢察署九十六年度聲減字第三九０五號
聲請書，以及九十七年一月十一日台灣高等法院檢察署執丁聲減
字第三八０號函在卷可憑。依首開說明，原裁定就附表編號一、
二、三、四、六、七、八被告犯罪事實減刑裁定之聲請，自應諭
知不受理之裁定甚明。詎原裁定竟逕就被告上揭犯行為減刑並定
刑之裁定，其裁定顯然違背法令。案經確定，爰依刑事訴訟法第
四百四十一條、第四百四十三條提起非常上訴，以資糾正。」等
語。
本院按減刑、定應執行刑之裁定，與科刑之判決有同等效力，其
確定裁定違背法令，得提起非常上訴。又對於已判決確定之各罪
，已經裁定減刑、定應執行刑確定者，如又重複裁定減刑、定其
應執行之刑，自係違反一事不再理之原則，即屬違背法令，得提
起非常上訴。本件被告甲○○先後犯如原裁定附表所示贓物等八
罪，均經判決確定，嗣因中華民國九十六年罪犯減刑條例施行，
原裁定附表編號一、二、三、四、六、七、八各罪符合減刑規定
，被告遂依該條例向台灣桃園地方法院聲請減刑，並與不合減刑
規定之原裁定編號五所示之罪定應執行刑，該案件於民國九十六
年十月二十三日繫屬於該法院，經該法院於九十六年十二月三十
一日以九十六年度聲減字第八０四二號刑事裁定就上開七罪予以
減刑（該裁定將上開七罪依序列為附表編號一、二、三、四、七
、八、六），並就上開附表編號一、二兩罪部分定應執行刑（應
執行有期徒刑四月），及就其餘編號三、四、六、七、八各罪減
得之刑與編號五不得減刑之罪所處之刑定應執行刑（應執行有期
徒刑十三年六月），業經確定在案，有該刑事卷宗可憑。嗣台灣
高等法院檢察署檢察官復於九十七年一月十一日將上開各罪重複
向原審法院聲請減刑及定應執行刑，原審法院不查，於九十七年
一月十七日以九十七年度聲減字第一三九號刑事裁定，將上開編
號一、二、三、四、六、七、八各罪均予以減刑（減得之刑均與
台灣桃園地方法院九十六年度聲減字第八０四二號刑事裁定減得
之刑相同），並依檢察官之聲請，就原判決附表編號一、二、六
部分定應執行刑（應執行有期徒刑六月），及就原判決附表編號
三、四、七、八部分減得之刑與編號五不得減刑之罪所處之刑定
應執行刑（應執行有期徒刑十二年十月），亦有該刑事卷宗可稽
。揆諸上揭說明，檢察官就業經裁定減刑及定應執行刑之同一案
件，重覆聲請減刑及定應執行刑，法院自不得再為減刑及定應執
行刑之裁定，乃原審未將檢察官之聲請駁回，竟再就原裁定附表
編號一、二、三、四、六、七、八各罪重複裁定減刑，並與不得
減刑之他罪定應執行刑自屬違背法令。案經確定，且不利於被告
，非常上訴意旨執以指摘，為有理由，應由本院將原裁定撤銷，
並駁回檢察官之聲請，以資救濟。
據上論結，應依刑事訴訟法第四百四十七條第一項第一款，判決
如主文。
中    華    民    國  九十八  年    二    月   十二   日
                      最高法院刑事第五庭
                          審判長法官  陳  正  庸
                                法官  賴  忠  星
                                法官  林  秀  夫
                                法官  宋      祺
                                法官  陳  祐  治
      本件正本證明與原本無異
                                      書  記  官
中    華    民    國  九十八  年    二    月   十七   日
                                                      Ｅ


司法院資訊處製作；財團法人民間司法改革基金會備份。
